【裁判字號】    92,交抗,489
【裁判日期】    920603
【裁判案由】    違反道路交通管理處罰條例
【裁判全文】
臺灣高等法院交通事件裁定                        九十二年度交抗字第四八九號
    抗  告  人
    即受處分人  甲○○
                          （
右抗告人因違反道路交通管理處罰條例案件，不服臺灣板橋地方法院，中華民國九十
二年三月三十一日所為裁定（九十二年度交聲字第四００號），提起抗告，本院裁定
如左：
    主  文
抗告駁回。
    理  由
一、按汽車駕駛人，行經有燈光號誌管制之交岔路口闖紅燈者，處新臺幣一千八百元
    以上五千四百元以下罰鍰；又汽車駕駛人有左列各款所列條款之一者，除依原條
    款處罰鍰外，並予記點：三、有第四十三條、第五十三條或第五十四條情形之一
    者，各記違規點數三點，道路交通管理處罰條例第五十三條第一項、第六十三條
    第一項第三款分別定有明文。
二、本件抗告人即受處分人甲○○駕駛Ｚ二─００九七號自用小客車，於民國九十一
    年二月一日凌晨一時零五分許，沿臺北市○○路由西往東方向，行駛至和平西路
    、泉州路口闖紅燈，為臺北市政府警察局中正第二分局警員當場攔查舉發，有臺
    北市政府警察局九十一年二月一日北市警交大字第ＡＢＸ三二七三０五號舉發違
    反道路交通管理事件通知單影本一份在卷可證。並經證人即舉發警員彭慶仁於九
    十二年三月十七日在原審到庭結證：「我們於一月三十一日至二月一日凌晨，在
    臺北市○○○路與泉州街口取締酒醉駕駛勤務，異議人（即抗告人）沿三元街行
    駛至泉州路、和平西路口，應遵守設在『建成中醫診所』前之交通號誌，三元街
    、泉州街口之交通號誌，與和平西路、泉州街口之交通號誌不同，，：：我確定
    異議人闖紅燈。」等語。徵諸證人為依法執行交通勤務之警員，與抗告人並不相
    識，亦無仇怨，則證人自無甘冒觸犯偽證罪而為不實陳述之理。再者，交通警員
    掣單舉發違反道路交通管理處罰條例所列之違規事實，本質上為行政處分，係公
    務員基於職務上權力，依法就特定之具體事件所為具有公法上效果之單方行政行
    為，基於公務員為公法上行為具有公信力之原則，該行政處分當可被推定為真正
    ，其據以依法處分之事實認定亦為真正無誤。本此公信原則，立法者賦予行政機
    關制定違反道路交通管理事件統一裁罰基準及處理細則，使勤務警員得當機處分
    以達其維護交通秩序、安全之行政目的，否則國家行政勢必窒礙難行。據此，刑
    事訴訟法就犯罪證據有關之規定中與屬行政秩序罰之交通違規裁罰本質不合之部
    分，自不在準用之列。
三、經查：本件抗告人在原審異議時辯稱：當時未喝酒、不可能自找麻煩，伊未闖紅
    燈，因向警員解釋時態度不是高興，結果警員還是開了罰單云云，但查抗告人在
    上開路口確有未依交通號誌闖紅燈之情形，已如前述，而抗告人否認闖紅燈之事
    實，但均未提出明確證據以供查證，亦未能就執勤警員之舉發有誤提出相關證據
    以供調查。原審對證人即員警彭慶仁證詞之審酌已書明於原裁定中，本院亦查無
    任何證據足資證明員警有捏造事實違法取締之情事，則執勤警員本其維護交通秩
    序、安全職責所為之舉發，自應受到合法、正確之推定。本件事證已明，原裁定
    並無不當。抗告人仍執陳詞空言否認闖紅燈，指摘原裁定不當，為無理由，應予
    駁回。
據上論結，應依道路交通案件處理辦法第二十六條，道路交通管理處罰條例第八十九
條、刑事訴訟法第四百十二條，裁定如主文。
中      華      民      國    九十二    年      六      月      三      日
                              臺灣高等法院交通法庭
                                  審判長法  官  溫  耀  源
                                        法  官  吳      燦
                                        法  官  何  菁  莪
右正本證明與原本無異。
不得再抗告。
                                        書記官  陳  菊  珍
中      華      民      國    九十二    年      六      月      十      日


司法院資訊處製作；財團法人民間司法改革基金會備份。
